臺灣板橋地方法院刑事判決　　　　　　　95年度訴字第2363號
公　訴　人　臺灣板橋地方法院檢察署檢察官
被　　　告　甲○○
　　　　　　　　　　32號之.
上列被告因毒品危害防制條例案件，經檢察官提起公訴（95年度
毒偵字第5097號），被告於本院準備程序進行中就被訴事實為有
罪之陳述，經本院合議庭裁定由受命法官獨任進行簡式審判程序
，並判決如下：
    主  文
甲○○施用第一級毒品，累犯，處有期徒刑玖月；又施用第二級
毒品，累犯，處有期徒刑陸月；應執行有期徒刑壹年貳月。
    事  實
一、甲○○曾於民國90年間，因違反毒品危害防制條例案件，經
    本院於90年12月8 日以90年度毒聲字第4736號裁定送勒戒處
    所觀察勒戒後，認有繼續施用毒品之傾向，嗣經本院以90年
    度毒聲字第5003號裁定令入戒治處所施以強制戒治1 年，嗣
    於91年12月27日強制戒治期滿，經由臺灣板橋地方法院檢察
    署檢察官於92年1 月29日以92年度戒毒偵字第45號不起訴處
    分。又甲○○復因施用第一級、第二級毒品案件，經本院於
    93年7 月5 日以93年度訴字第500 號判處應執行有期徒刑1
    年確定 (施用第一級毒品，處有期徒刑8 ，施用第二級毒品
    ，處有期徒刑5 月)， 嗣入監執行，於94年8 月31日假釋出
    監，而於94年8 月31日因假釋縮刑期滿未經撤銷假釋而視為
    執行完畢。詎甲○○猶不知悔改，復另基於施用第一級毒品
    海洛因、第二級毒品安非他命之犯意，於95年6 月19日晚間
    9 時許，在臺北縣土城市○○街165 巷38號其不詳姓名之成
    年友人「阿宏」處，將第一級毒品海洛因以加水之方式，再
    以其友人「阿宏」之注射針筒注射於右手臂之方式（注射針
    筒未扣案，且無法證明係甲○○所有），施用第一級毒品海
    洛因1 次；同日時段，在同上地點，復另行起意，將第二級
    毒品甲基安非他命放置於玻璃球吸食器加熱燒烤（該玻璃球
    吸食器為甲○○之友人「阿宏」所有，未扣案），以吸其濃
    煙方式施用第二級毒品甲基安非他命1 次。嗣於95年6 月20
    日凌晨2 時許，在臺北縣土城市○○街165 巷12號前為警查
    獲，經採集其尿液送驗結果，發現有鴉片類嗎啡陽性反應與
    安非他命類陽性反應而查獲上情。
二、案經臺北縣政府警察局土城分局報請臺灣板橋地方法院檢察
    署檢察官偵查起訴。
    理  由
一、上揭事實，業據被告甲○○於本院調查與審理時供承不諱，
    （本院卷第78頁；第83頁至第87頁）；又被告於事實欄第一
    段所述時地經警查獲後採尿檢驗結果，所採尿液分別含有鴉
    片類嗎啡陽性反應與安非他命類陽性反應等情；此有臺北縣
    政府警察局土城分局偵辦毒品案尿液編號及姓名對照表1 紙
    、台灣檢驗科技股份有限公司濫用藥物尿液檢驗報告1 紙等
    各在卷足憑（95年度毒偵字第5097號偵查卷第11頁、第10頁
    ）。由此可見，被告甲○○確有於事實欄所述時、地施用第
    一級毒品海洛因與第二級毒品安非他命之犯行各等情至明；
    本件事證明確，被告犯行應堪認定。
二、查海洛因與甲基安非他命分別屬於毒品危害防制條例第2 條
    第2 項第1 款、第2 款所列之第1 級毒品、第2 級毒品；核
    被告甲○○所為，係犯毒品危害防制條例第10條第1 項、第
    2 項之施用第一級毒品罪與第二級毒品罪；被告持有上開第
    一級毒品海洛因罪與第二級毒品安非他命罪等之低度行為，
    各為施用第一級毒品海洛因罪與施用第二級毒品安非他命罪
    等之高度行為所吸收，均不另論罪。查被告所犯上開施用第
    一級毒品海洛因罪與施用第二級毒品安非他命罪，因犯意各
    別，犯罪構成要件不同，應依數罪併合處罰。按被告於行為
    後，有關刑法第47條累犯與刑法第51條定執行刑之規定，業
    於94年2 月2 日經修正公布，並自95年7 月1 日起生效施行
    ，經比較修正前後之規定，以修正前刑法第47條、第51 條
    之規定，為有利於被告，應依新修正刑法第2 條第1 項前段
    之規定，適用修正前刑法第47條、第51條之規定，合先敘明
    。
三、查被告甲○○於90年12月8 日經本院以90年度毒聲字第4736
    號裁定送勒戒處所觀察勒戒後，認有繼續施用毒品之傾向，
    嗣經本院以90年度毒聲字第5003號裁定令入戒治處所施以強
    制戒治1 年，嗣於91年12月27日強制戒治期滿，經由臺灣板
    橋地方法院檢察署檢察官於92年1 月29日以92年度戒毒偵字
    第45號不起訴處分，此有本院被告全國前案紀錄表在卷可參
    。又查被告有如事實欄第一段所載，因施用第一級、第二級
    毒品案件，經本院於93年7 月5 日以93年度訴字第500 號判
    處應執行有期徒刑1 年確定 (施用第一級毒品，處有期徒刑
    8 ，施用第二級毒品，處有期徒刑5 月)， 嗣入監執行，於
    94年8 月31日假釋出監，嗣於94年8 月31日因假釋縮刑期滿
    未經撤銷假釋而視為執行完畢，有前開本院被告全國前案紀
    錄表在卷足憑，其於受有期徒刑之執行完畢後，五年內再犯
    本件有期徒刑以上之上開二罪，均為累犯，應依新修正前之
    刑法第47條規定依法加重其刑（按被告係故意犯前開2 罪，
    經比較刑法第47條新舊法結果，對於被告並無不利，故依新
    法第2 條第1 項前段規定，被告自應適用修正前之刑法第47
    條累犯之規定）。爰審酌被告有如事實欄第一段所述經本院
    先後裁定送觀察、勒戒後，並有繼續施用毒品之傾向，嗣經
    本院以90年度毒聲字第5003號裁定令入戒治處所施以強制戒
    治1 年，嗣於91年12月27日強制戒治期滿，經由臺灣板橋地
    方法院檢察署檢察官於92年1 月29日以92年度戒毒偵字第45
    號不起訴處分各等情，已如上述。被告竟不知悔改，再犯本
    件施用第一級毒品罪與第二級毒品罪；與被告本案施用上開
    第一級毒品罪與第二級毒品罪各僅一次，各將第一級毒品海
    洛因放置於香煙點方式與將第二級毒品安非他命放置於玻璃
    球，再以火燒烤施用之方式施用前揭毒品；被告施用毒品易
    附帶引起社會治安犯罪問題，本應從重量刑，惟姑念被告於
    犯後已於本院坦承犯行，態度良好，已有悔意等一切情狀，
    各量處如主文所示之刑，並依修正前刑法第51條第5 款規定
    定其應執行刑，以示懲儆。
據上論斷，應依刑事訴訟法第299 條第1 項前段、第273 條之1
第1 項、毒品危害防制條第10條第1 項、第2 項；刑法第2 條第
1 項前段、第11條前段、修正前刑法第47條、修正前刑法第51條
第5 款，判決如主文。
本案經檢察官張誌洋到庭執行職務。
中　　華　　民　　國　　96　　年　　7 　　月　　13　　日
                  刑事第五庭    法　官 陳坤地
上列正本證明與原本無異。
如不服本判決，並應於送達後十日內向本院提出上訴狀。
                                書記官 林壯隆
中　　華　　民　　國　　96　　年　　7 　　月　　15　　日
附錄本案所犯法條全文：
毒品危害防制條例第10條
施用第一級毒品者，處 6 月以上 5 年以下有期徒刑。
施用第二級毒品者，處 3 年以下有期徒刑。
